【裁判字號】    99,訴,2086
【裁判日期】    990722
【裁判案由】    毒品危害防制條例
【裁判全文】
臺灣板橋地方法院刑事判決              99年度訴字第2086號
公  訴  人  臺灣板橋地方法院檢察署檢察官
被      告  甲○○
上列被告因違反毒品危害防制條例案件，經檢察官提起公訴（99
年度毒偵字第3842號），本院行簡式審判程序，並判決如下：
    主  文
甲○○施用第一級毒品，累犯，處有期徒刑玖月，扣案海洛因殘
渣塑膠袋伍只內所含海洛因殘渣（微量無法秤重）沒收銷燬，扣
案上開殘渣塑膠袋伍只、注射針筒貳支及吸管壹支均沒收。又施
用第二級毒品，累犯，處有期徒刑伍月，扣案吸食器壹組沒收。
應執行有期徒刑壹年，扣案海洛因殘渣塑膠袋伍只內所含海洛因
殘渣（微量無法秤重）沒收銷燬，扣案之上開殘渣塑膠袋伍只、
注射針筒貳支、吸管壹支及吸食器壹組均沒收。
    事  實
一、甲○○前於民國八十七年間因施用第二級毒品案件，經本院
    以八十七年度少調字第一三六０號裁定送觀察、勒戒後，認
    無繼續施用毒品之傾向，於八十七年八月二十一日執行完畢
    釋放出所；又於八十八年間因施用第二級毒品案件，經本院
    以八十八年度少調字第三０四號裁定送觀察、勒戒後，認有
    繼續施用毒品之傾向，復經本院以同案號裁定令入戒治處所
    施以強制戒治，於八十九年二月九日執行完畢；復於九十年
    間因施用第一、二級毒品案件，經本院以九十年度毒聲字第
    六九五號裁定送強制戒治，於九十一年二月二十二日執行完
    畢，而其上開施用毒品刑罰部分，經臺灣板橋地方法院檢察
    署檢察官起訴，本院以九十年度訴字第八四０號判決分別判
    處有期徒刑七月、五月，應執行有期徒刑十月確定，於九十
    一年十二月十七日縮刑期滿執行完畢。另於九十五年間因施
    用第一、二級毒品等案件，先經本院以九十五年度訴字第一
    六八七號判決各判處有期徒刑九月、七月，應執行有期徒刑
    一年三月確定；又經本院以九十五年度訴字第三０一八號判
    決各判處有期徒刑一年、九月，應執行有期徒刑一年六月確
    定；復於九十五年間因竊盜案件，經本院以九十五年度易字
    第二四九四號判處有期徒刑八月確定；再於九十六年間因施
    用第一級毒品案件，經本院以九十六年度訴字第一一九三號
    判處有期徒刑八月，減刑為有期徒刑四月確定。上揭前四罪
    刑經裁定減刑，並定應執行刑為有期徒刑一年四月十五日，
    而後二罪刑經減刑並定應執行刑為有期徒刑七月十五日，上
    開刑期接續執行後，於九十七年七月十五日縮短刑期假釋出
    監，嗣經撤銷假釋，應執行殘刑四月七日，於九十八年五月
    五日執行完畢（於本案構成累犯）。
二、詎甲○○不思悔悟，明知海洛因、甲基安非他命分別係毒品
    危害防制條例所規定之第一級、第二級毒品，不得非法持有
    、施用，竟於上開最後一次強制戒治執行完畢（九十一年二
    月二十二日）釋放後五年內，犯施用第一級毒品、第二級毒
    品罪並經法院科刑處罰後，復基於施用第一級毒品海洛因之
    犯意，於九十九年四月二十九日凌晨二時至凌晨三時許，在
    臺北縣三重市○○街五十號二樓住處，以將毒品海洛因置於
    注射針筒內並加水稀釋後，注射至身體之方式，施用第一級
    毒品海洛因；另基於施用第二級毒品甲基安非他命之犯意，
    於九十九年四月二十八日上午十時至十一時許，在上址住處
    ，以將毒品甲基安非他命置於吸食器內，並點火加熱燒烤產
    生白煙吸聞之方式，施用第二級毒品甲基安非他命。嗣於九
    十九年四月二十九日下午四時許，在上址住處為警查獲，並
    在該住處房間內扣得其所有且供施用海洛因所用之海洛因殘
    渣塑膠袋（內含海洛因殘渣微量無法秤重）五只、注射針筒
    二支、吸管一支及其施用甲基安非他命所用之吸食器一組；
    再經警採集甲○○之尿液送驗，結果呈毒品海洛因代謝物嗎
    啡、甲基安非他命陽性反應，因而查悉上情。
三、案經臺北縣政府警察局蘆洲分局移送臺灣板橋地方法院檢察
    署檢察官偵查起訴；被告於準備程序中對被訴之事實為有罪
    陳述，本院合議庭裁定由受命法官獨任行簡式審判程序。
    理  由
一、訊據被告甲○○對於上揭時地，施用第一級毒品海洛因、第
    二級毒品甲基安非他命之事實，於偵查及本院審理中坦承不
    諱，並有其所有且供施用海洛因所用之海洛因殘渣塑膠袋（
    內含殘渣微量無法秤重）五只、注射針筒二支、吸管一支及
    其施用甲基安非他命所用之吸食器一組扣案可資佐證。又被
    告經警查獲所採集尿液經送鑑定，亦呈海洛因代謝物嗎啡、
    甲基安非他命陽性反應，有臺灣檢驗科技股份有限公司九十
    九年五月十七日（檢體編號Ｉ0000000號）濫用藥物
    檢驗報告、尿液代號對照表等件在卷可稽。復查被告前有如
    事實欄所載之觀察勒戒、強制戒治，及上述最後一次強制戒
    治執行完畢後五年內犯施用第一級毒品、第二級毒品罪並經
    法院科刑處罰等紀錄，有臺灣高等法院被告前案紀錄表附卷
    可憑，是被告係強制戒治執行完畢釋放後五年內，犯施用第
    一級毒品、第二級毒品罪並經法院科刑處罰，又再犯本案施
    用第一級、第二級毒品罪，依毒品危害防制條例第二十三條
    第二項規定，應依法追訴處罰。本案事證明確，被告犯行洵
    堪認定，應依法論科。
二、按海洛因、甲基安非他命係毒品危害防制條例第二條第二項
    第一款、第二款所明定之第一級、第二級毒品，不得非法持
    有、施用。核被告所為，係犯毒品危害防制條例第十條第一
    項之施用第一級毒品海洛因罪，及同條第二項之施用第二級
    毒品甲基安非他命罪。其施用第一級毒品海洛因前後持有海
    洛因（含殘渣），施用第二級毒品甲基安非他命前持有甲基
    安非他命之低度行為，應分別為施用海洛因、甲基安非他命
    之高度行為所吸收，均不另論罪。又被告上開所犯施用第一
    級毒品罪、施用第二級毒品罪，犯意各別，行為互殊，應予
    分論併罰。末查被告有事實欄一所載之有期徒刑執行完畢紀
    錄，有前開臺灣高等法院被告前案紀錄表在卷可按，其於有
    期徒刑之執行完畢後五年內，故意再犯本件有期徒刑以上之
    罪，為累犯，應依刑法第四十七條第一項規定加重其刑。爰
    審酌被告前經觀察勒戒、強制戒治及施用毒品犯罪執行後，
    猶再犯施用第一級、第二級毒品罪，顯見其自制力薄弱，兼
    衡被告犯罪之動機、目的、手段，施用毒品戕害一己身心健
    康，但未對他人造成損害，及其犯後坦承犯行之態度等一切
    情狀，量處如主文所示之刑，並定其應執行之刑，以資儆懲
    。
三、扣案海洛因殘渣塑膠袋五只內所含海洛因殘渣（微量無法秤
    重），係查獲之第一級毒品，應依毒品危害防制條例第十八
    條第一項前段規定，宣告沒收銷燬之。又上開海洛因殘渣塑
    膠袋五只及扣案之注射針筒二支、吸管一支，均係被告所有
    並供其施用海洛因時所用之物，而扣案之吸食器一組亦屬被
    告所有並供其施用甲基安非他命時所用之物，以上各節，業
    據被告於審理中供明在卷，爰依刑法第三十八條第一項第二
    款之規定宣告沒收。
據上論斷，應依刑事訴訟法第二百七十三條之一第一項、第二百
九十九條第一項前段，毒品危害防制條例第十條第一項、第二項
、第十八條第一項前段，刑法第十一條前段、第四十七條第一項
、第三十八條第一項第二款、第五十一條第五款，判決如主文。
本案經檢察官李巧菱到庭執行職務。
中    華    民    國    99    年    7     月    22    日
                  刑事第九庭  法  官  楊 志 雄
以上正本證明與原本無異。
如不服本判決應於收受判決後十日內向本院提出上訴書狀，並
應敘述具體理由。其未敘述上訴理由者，應於上訴期間屆滿後
二十日內向本院補提理由書（均須按他造當事人之人數附繕本）
「切勿逕送上級法院」。
                              書記官  陳 春 銘
中    華    民    國    99    年    7     月    22    日
附錄本案論罪科刑法條全文：
毒品危害防制條例第十條
施用第一級毒品者，處六月以上五年以下有期徒刑。
施用第二級毒品者，處三年以下有期徒刑。

司法院資訊處製作；財團法人民間司法改革基金會備份。
